【裁判字號】    99,簡上,178
【裁判日期】    990630
【裁判案由】    詐欺
【裁判全文】
臺灣臺北地方法院刑事判決             99年度簡上字第178號
上  訴  人
即  被  告  丙○○
上列被告因詐欺案件，不服本院簡易庭99年度簡字第1393號，中
華民國99年4 月30日第一審刑事簡易判決（檢察官聲請簡易判決
處刑案號：臺灣臺北地方法院檢察署99年度偵緝字第425 號、臺
灣臺東地方法院檢察署99年度偵緝字第36號），提起上訴，本院
管轄之第二審合議庭判決如下：
    主  文
上訴駁回。
    事實及理由
一本院審理結果認為，原審對上訴人即被告丙○○論罪科刑之判
  決，認定事實、適用法律及量刑各方面都很適當，應該維持，
  並引用第一審簡易判決書所載之事實、證據、理由及適用之法
  條（如附件）。
二被告上訴意旨略以：被告於97年從事下水道勞力代工，因營造
  廠惡性倒閉，積欠工資而失業，中年謀職不易，見某報分類廣
  告刊登應徵司機一職，因急於求職，未經深思而交付帳戶，經
  此過失，絕不會再犯，原審量刑過重，請求從輕量刑等語。
三本院認為：本件被害人乙○○、甲○○合計遭詐騙約新臺幣19
  萬元，原審量處有期徒刑4 月，尚稱妥適，被告上訴為無理由
  ，應予駁回。至被告或無力繳納罰金部分，依刑法第41條第1
  項：「犯最重本刑為5 年以下有期徒刑以下之刑之罪，而受6
  月以下有期徒刑或拘役之宣告者，得以新臺幣1000元、2000元
  或3000元折算1 日，易科罰金。但易科罰金，難收矯正之效或
  難以維持法秩序者，不在此限。」第2 項：「依前項規定得易
  科罰金而未聲請易科罰金者，得以提供社會勞動6 小時折算1
  日，易服社會勞動。」等規定，被告得選擇以易服社會勞動之
  方式代替徒刑之執行及罰金之繳納，而非必以入監服刑或繳納
  罰金為必要，附此敘明。
四適用之法條：刑事訴訟法第455 條之1 第3 項、第368 條、第
  373條。
本案經檢察官文家倩到庭執行職務
中    華    民    國    99    年    6     月    30    日
                  刑事第15庭  審判長法  官  廖紋妤
                                    法  官  黃桂興
                                    法  官  邱蓮華
上正本證明與原本無異。
不得上訴。
                                    書記官  葉宜玲
中    華    民    國    99    年    6     月    30    日
【附件】
臺灣臺北地方法院刑事簡易判決          99年度簡字第1393號
聲  請  人  臺灣臺北地方法院檢察署檢察官
被      告  丙○○  男  47歲（民國○○年○月○○日生）
                    身分證統一編號：Ｚ000000000號
                    住臺東縣成功鎮○○路30號
                    居桃園縣楊梅鎮○○路○段616巷3號
上列被告因詐欺案件，經臺灣臺北地方法院檢察署檢察官聲請以
簡易判決處刑（99年度偵緝字第425號）及臺灣臺東地方法院檢
察署檢察官移送併辦（99年度偵緝字第36號），本院判決如下：
    主  文
丙○○幫助意圖為自己不法之所有，以詐術使人將本人之物交付
，處有期徒刑肆月，如易科罰金，以新臺幣壹仟元折算壹日。
    事實及理由
一、本件之簡要犯罪事實：
    丙○○可預見帳戶提供予他人使用，將可能作為詐騙份子詐
    欺取財之犯罪工具，藉此躲避警方之追查，竟基於縱幫助詐
    騙份子詐欺取財亦不違反其本意之未必故意，於民國98年2
    月19日之前某日，在臺北縣新店市○○路某統一超商前，將
    其前向聯邦商業銀行新竹分行所申請開設帳戶（帳號：
    000000000000號）之存摺影本、提款卡及密碼，交付予真實
    姓名年籍不詳之成年詐騙份子。嗣該詐騙份子取得上開之物
    後，即意圖為自己不法之所有，基於詐欺取財之犯意：
    (一)於98年2月19日下午3時許，撥打電話給乙○○，佯稱欲和
      乙○○出去遊玩，惟需先確認乙○○之身分資料，以此方
      式施用詐術，使乙○○陷於錯誤，依照指示於同日下午分
      3 筆存入新臺幣（下同）各87,000、2,000、2,000元，共
      計91,000元至丙○○上開帳戶內。
    (二)於98年2月18日下午6時50分許，撥打電話給甲○○，佯稱
      係zakka雜物網站購物人員，因作業疏失，導致甲○○帳
      戶將每月分期扣款，以此方式施用詐術，使甲○○陷於錯
      誤，依照指示將100,000元存入丙○○上開帳戶內。
    丙○○即以此方式幫助該詐騙份子詐欺取財既遂。
二、本件之證據：
    (一)被害人乙○○、甲○○警詢之指述。
    (二)被告上開聯邦銀行帳戶申請人資料1份、帳戶存款交易明
      細查詢單1份、甲○○之ATM轉帳交易明細表1份、乙○○
      客戶交易明細表3紙。
    (三)被告於檢察官訊問之自白。
三、論罪科刑之理由：
    (一)核被告所為，係犯刑法第30條第1項幫助同法第339條第1
      項詐欺取財罪。
    (二)被告以幫助之意思參與實施犯罪構成要件以外之行為，應
      論以幫助犯，並按正犯之刑減輕之。
    (三)被告以一提供聯邦銀行帳戶存摺影本、提款卡及密碼之行
      為，幫助真實姓名年籍不詳之詐騙份子詐騙乙○○及甲○○，係以一行為觸犯數罪名，為想像競合犯，應從一重之
      幫助詐欺取財罪處斷。又併辦意旨就甲○○遭詐騙部分移
      送併辦，與本案起訴部分有如上之想像競合之裁判上一罪
      關係，本院自得併予審理，附此敘明。
    (四)爰審酌被告並無構成累犯之前科，有臺灣高等法院被告前
      案紀錄表1份在卷可考，其將帳戶交付詐騙份子詐騙之用
      ，致無辜之被害人上當受騙，受有損失，惟被告犯後坦白
      承認，態度尚可等犯罪之動機、目的、手段及造成之損害
      等一切情狀，量處如主文所示之刑，並諭知易科罰金之折
      算標準。
四、依刑事訴訟法第449條第1項、第3項，刑法第30條、第339條
    第1項、第41條第1項前段、第55條，刑法施行法第1條之1，
    以簡易判決處刑如主文。
五、如不服本判決應於收受送達後10日內向本院提出上訴書狀，
    並應敘述具體理由；其未敘述上訴理由者，應於上訴期間屆
    滿後20 日內向本院補提理由書（均須按他造當事人之人數
    附繕）「切勿逕送上級法院」。
中    華    民    國    99    年    4     月    30    日
                  刑事第十三庭  法  官  李貞瑩
附錄本案論罪科刑法條
中華民國刑法第339條
意圖為自己或第三人不法之所有，以詐術使人將本人或第三人之
物交付者，處 5 年以下有期徒刑、拘役或科或併科 1 千元以下
罰金。
以前項方法得財產上不法之利益或使第三人得之者，亦同。
前二項之未遂犯罰之。

司法院資訊處製作；財團法人民間司法改革基金會備份。
